臺灣高等法院臺南分院民事裁定
110年度重抗字第53號
抗  告  人  鄭裕範  
代  理  人  王美蓮  000000000000000
上列抗告人與相對人優聚德建設股份有限公司間遷讓房屋強制執
行，聲明異議事件，抗告人對於中華民國110年8月31日臺灣雲林
地方法院110年度執事聲字第31號裁定提起抗告，本院裁定如下
： 
    主  文
抗告駁回。
抗告程序費用由抗告人負擔。
    理  由
一、抗告意旨略以:相對人優聚德建設股份有限公司以原審法院1
    09年度六簡字第302號民事判決為執行名義（下稱系爭執行
    名義）聲請強制執行，而由系爭執行名義之判決主文第一項
    ：「被告（即抗告人，下同）應於原告（即相對人，下同）
    將面額新臺幣壹仟貳佰萬元之本票經金融機構為保證付款並
    交付見證人吳聰億律師之同時，自門牌號碼雲林縣○○市○○里
    ○○路00巷0號及雲林縣○○市○○里○○路00巷00號之建物遷出，
    並將上開建物騰空及交付原告」形式審查觀之，核屬執行名
    義附有對待給付者，以債權人已為給付或已提出給付後，始
    得開始強制執行。又相對人固提出110年5月13日台中商業銀
    行○○分行付款保證書（下稱系爭付款保證書）為其已為對待
    給付之證明。然系爭付款保證書上載明：「四、本保證書有
    效期間自簽發日起，至民國111年5月13日止（如需辦理續期
    保證時，應於屆期前一個月，以書面通知本行辦理換發保證
    書）…」，其有效保證付款期僅一年（即自110年5月13日起
    至111年5月13日止），惟依系爭執行名義之判決主文第一項
    之記載，並未有「保證付款效期」之記載，足見相對人提出
    系爭付款保證書與系爭執行名義判決主文第一項所示内容顯
    不相符，相對人提出系爭付款保證書未依系爭執行名義本旨
    提出，不生提出之效力。其對待給付執行條件既未具備，於
    法不得開始強制執行。原法院司法事務官及原裁定駁回伊之
    異議，均有違誤，爰請求廢棄原裁定等語。
二、按「當事人或利害關係人，對於執行法院強制執行之命令，
    或對於執行法官、書記官、執達員實施強制執行之方法，強
    制執行時應遵守之程序，或其他侵害利益之情事，得於強制
    執行程序終結前，為聲請或聲明異議。」強制執行法第12條
    第1項定有明文。次按「撤銷或更正強制執行之處分或程序
    ，惟在強制執行程序終結前始得為之，故聲明異議雖在強制
    執行程序終結前，而執行法院或抗告法院為裁判時強制執行
    程序已終結者，縱為撤銷或更正原處分或程序之裁定，亦屬
    無從執行，執行法院或抗告法院自可以此為理由，予以駁回
    。」(最高法院96年度台抗字第352號民事裁定意旨參照)。
三、經查：
　㈠相對人持系爭執行名義對抗告人聲請強制執行，業據原審法
    院民事執行處(下稱執行法院)以110年度執字第17409號受理
    在案(下稱系爭強制執行事件)。
　㈡系爭執行名義之判決主文第一項：「被告應於原告將面額新
    臺幣壹仟貳佰萬元之本票經金融機構為保證付款並交付見證
    人吳聰億律師之同時，自門牌號碼雲林縣○○市○○里○○路00巷
    0號及雲林縣○○市○○里○○路00巷00號之建物遷出，並將上開
    建物騰空及交付原告」(見原審110年度執字第17409號卷，
    下稱原審執行卷，第3至5頁)。相對人固抗辯：伊持系爭執
    行名義聲請強制執行時，已依系爭執行名義之判決主文第一
    項所載，將面額1,200萬元之本票經金融機構為保證付款，
    並將本票及付款保證書交付見證人吳聰億律師等語，業據其
    提出系爭付款保證書為據，原審法院司法事務官依職權於11
    0年6月1日向吳聰億律師函詢有無收到系爭執行名義之判決
    主文第一項所載之本票，經吳聰億律師於110年6月3日以民
    事陳報狀陳報系爭付款保證書所保證之本票於合建契約簽約
    時已由其保管等語，有系爭付款保證書、民事陳報狀附於強
    制執行卷宗可稽(見原審執行卷第13、12頁)，並經本院調閱
    原審110年度司執字第17409號強制執行卷宗核閱無訛，堪信
    為真實。
　㈢兩造固對於相對人所提出之加具「本保證書有效期間自簽發
    日起，至民國111年5月13日止」等文字之系爭付款保證書，
    是否已依系爭執行名義判決主文第一項「…原告將面額新臺
    幣壹仟貳佰萬元之本票經金融機構為保證付款並交付見證人
    吳聰億律師…」提出對待給付之情，存有實體爭執，惟本件
    抗告人於系爭執行程序進行中，已依系爭執行名義判決主文
    第三項提出新臺幣194,400元為相對人供擔保，免為假執行
    ，系爭強制執行程序因而終結，有原審法院110年9月8日110
    存字第319號函及110年9月8日雲院惠110司執甲字第17409號
    0000000000號執行命令可稽（見原審執行卷第59、60頁），
    縱為撤銷或更正原處分或程序之裁定，亦屬無從執行，揆諸
    上開二之說明，自可以駁回抗告人之異議。　　
四、綜上所述，本件系爭強制執行事件之執行程序既已終結，抗
    告人依強制執行法第12條第1項之規定聲明異議，縱為撤銷
    或更正原處分或程序之裁定，亦屬無從執行，即應駁回其異
    議。抗告人對於執行法院系爭執行命令聲明異議，原法院司
    法事務官以原處分駁回抗告人之聲明異議，及原法院進而裁
    定駁回抗告人之異議，理由容有不同，結論則無二致，抗告
    意旨執以指摘原裁定不當，求予廢棄，為無理由，應予駁回
    。
五、據上論結，本件抗告為無理由，依強制執行法第30條之1、
    民事訴訟法第495條之1第1項、第449條第2項、第95條、第7
    8條，裁定如主文。
中　　華　　民　　國　　110 　年　　11　　月　　8 　　日
                  民事第三庭    審判長法  官  吳森豐

                                      法  官  郭貞秀

                                      法  官  孫玉文
上為正本係照原本作成。
本裁定除以適用法規顯有錯誤為理由外，不得再抗告。如提再抗
告，應於收受送達後十日內向本院提出再抗告狀（須附繕本），
並繳納再抗告費新台幣一千元。
提起再抗告應委任律師或具有律師資格之人之委任狀；委任有律
師資格者，另應附具律師資格證書及釋明委任人與受任人有民事
訴訟法第466條之1第1項但書或第2項所定關係之釋明文書影本。
中　　華　　民　　國　　110 　年　　11　　月　　8 　　日

                                      書記官  鄭鈺瓊
【附註】
民事訴訟法第495條之1第2項準用同法第466條之1第1、2項規定
：
⑴對於第二審判決上訴，上訴人應委任律師為訴訟代理人。但上
  訴人或其法定代理人具有律師資格者，不在此限。
⑵上訴人之配偶、三親等內之血親、二親等內之姻親，或上訴人
  為法人、中央或地方機關時，其所屬專任人員具有律師資格並
  經法院認為適當者，亦得為第三審訴訟代理人。
民事訴訟法第466條之2第1項：
上訴人無資力委任訴訟代理人者，得依訴訟救助之規定，聲請第
三審法院為之選任律師為其訴訟代理人。